【裁判字號】    89,上訴,470
【裁判日期】    890331
【裁判案由】    廢棄物清理法
【裁判全文】
臺灣高等法院臺中分院刑事判決                民國八十九年度上訴字第四七○號
    上  訴  人  臺灣臺中地方法院檢察署檢察官
    被      告  乙○○
                丙○○
                丁○○
右上訴人因被告違反廢棄物清理法案件，不服臺灣臺中地方法院八十八年度訴字第二
一二五號，中華民國八十八年十二月十六日第一審判決（起訴案號：臺灣臺中地方法
院檢察署民國八十八年度偵字第二○九七二號），提起上訴，本院判決如左：
    主      文
上訴駁回。
    理      由
一、本案經本院審理結果，認第一審判決被告乙○○、丙○○、丁○○無罪，並無不
    當，應予維持，並引用第一審判決書記載之理由（如附件）。
二、查被告等將建築廢棄物以小貨車載運至告訴人甲○○之沙鹿鎮○○段犁分小段三
    二○等地號內傾倒，固為被告等所供認，惟被告等並非公、民營廢棄物清除處理
    機構，其任意傾倒廢棄物，與公、民營廢棄物清除處理機構之從業人員執行業務
    不同，又廢棄物清理法第二十二條第二項第四款係指未依同法第二十條規定取得
    許可證或核備文件之公、民營廢棄物清除處理機構，擅自從事廢棄物之清除、處
    理或不依許可證、核備文件內容為清除、處理所為之處罰，被告等既非合法或非
    法成立之廢棄物清除、處理機構，則其縱有任意傾倒廢棄物，其行為亦不能成立
    廢棄物清理法第二十二條第二項第四款之罪，公訴人指被告等所為，應構成上開
    罪責，尚有未洽，原審予被告等無罪之諭知，並無不合，檢察官上訴意旨仍認被
    告等之行為構成犯罪，非可採取，上訴為無理由，應予駁回。
三、據上論斷，應依刑事訴訟法第三百七十三條、第三百六十八條，判決如主文。
本案經檢察官蔡秀男到庭執行職務。
中      華      民      國    八十九      年      三      月    三十一  日
                                台灣高等法院台中分院刑事第十一庭
                                        審判長法  官  羅  禮  政
                                              法  官  蔡  聰  明
                                              法  官  陳  欣  安
右正本證明與原本無異。
檢察官得上訴。
如不服本判決應於收受送達後十日內向本院提出上訴書狀，其未述上訴之理由者並
得於提起上訴後十日內向本院補提理由書（均須按他造當事人之人數附繕本）。
                                              書記官  陳  秀  真
中      華      民      國    八十九      年      四      月    五      日
                                                                        Ａ
臺灣臺中地方法院刑事判決                        八十八年度訴字第二一二五號
    公  訴  人  台灣台中地方法院檢察署檢察官
    被      告  乙○○  男五十七歲（民國○○○年○○月○○○日生）
                        住台中市○區○○○路五四巷六號
                        身分證統一編號：Ｌ一二一五七四四號
    選任辯護人  蕭慶賢律師
    被      告  丙○○  男四十五歲（民國○○○年○月○○○日生）
               住彰化縣芳苑鄉○○路○段七二一巷四一一弄一九號
                        身分證統一編號：Ｎ一0000000號
    被      告  丁○○  男四十五歲（民國○○○年○月○○○日生）
                        住彰化縣芳苑鄉○○路○段七二一巷三四一弄七五號
                        身分證統一編號：Ｎ一三七七三一一號
右列被告等因廢棄物清理法案件，經檢察官提起公訴（八十八年度偵字第二０九七二
號），本院判決如左：
    主  文
乙○○、丙○○、丁○○均無罪。
    理  由
一、公訴意旨略以：被告乙○○為宏宇營造有限公司（以下簡稱宏宇公司）負責人，
    明知未經領有廢棄物清除許可證不得任意清除廢棄物，竟於民國八十八年十月五
    日上午九時許，指示與其有共同犯意聯絡之被告即宏宇公司員工丙○○、丁○○
    共同駕駛車號ＮＸ─八四Ｏ九號自用小貨車，自台中市○○路載運建築廢棄物至
    甲○○所有之沙鹿鎮○○段犁分小段三二０、三二一、三二二地號土地傾倒，同
    年月六日下午，乙○○再次指示丙○○、丁○○共同載運建築廢棄物至前開地點
    傾倒，當日下午一時三十分許，丙○○、丁○○共同載運建築廢棄物至前開地點
    傾倒之際，為地主甲○○發現，並報警處理，因認被告三人共同涉犯廢棄物清理
    法第二十二條第二項第四款之罪嫌云云。
二、按犯罪事實應依證據認定之，無證據不得推定其犯罪事實，刑事訴訟法第一百五
    十四條定有明文。訊之被告等對於右揭時間二次傾倒建築廢棄物等事實自認不諱
    ，惟矢口否認有任何違反廢棄物清理法之犯行，辯稱：伊等傾倒之地點為伊所承
    包之台灣電力股份有限公司（以下簡稱台電公司）鐵塔工程土地，係屬財政部國
    有財產局所有，並無傾倒在甲○○之土地上；況伊傾倒之建築廢棄物僅暫時放在
    上揭土地，待分類完成即會載運至其他合法之地方傾倒等語。按廢棄物清理法第
    二十二條第二項第四款規定：「有左列情形之一者，處一年以上五年以下有期徒
    刑：四、未依第二十條規定領有廢棄物清除、處理許可證或核備文件，從事廢棄
    物貯存、清除、處理，或未依廢棄物清除、處理許可證或核備文件內容貯存、清
    除、處理廢棄物者。」第二十條規定：「公、民營廢棄物清除、處理機構經營廢
    棄物之貯存、清除或處理業務，應列明專業技術人員與貯存清除、處理之工具、
    方法、設備及場所，向地方主管機關申請核發許可證。但從事有害事業廢棄物之
 貯存、清除或處理者，地方主管機關應先報請中央主管機關核准，始得發給許可
    證。」又第二十四條規定：「貯存、清除或處理一般事業廢棄物，違反第十五條
    規定者，處二千元以上一萬元以下罰鍰。經通知限期改善，仍未遵行者，按日連
    續處罰。」第十五條規定：「事業廢棄物之貯存、清除或處理方法及設施，應符
    合中央主管機關之規定。」依上開規定可知，廢棄物清理法第二十條之規範對象
    係廢棄物清除處理機構，因此同法第二十二條第二項第四款所處罰之主體，亦應
    為廢棄物清除處理機構，非廢棄物清除處理機構未依規定處理廢棄物，應依同法
    第二十四條規定處罰。查被告乙○○為宏宇公司負責人，宏宇公司並非廢棄物清
    除處理機構，其尚須委請廢棄物清除處理機構處理廢棄物乙事，有其提出之發票
    附卷可憑，因此依上開說明，被告乙○○縱有指示被告丙○○、丁○○傾倒事業
    廢棄物行為，亦核與廢棄物清理法第二十二條第二項第四款規定之構成要件未合
    ，故被告等所為，既核與該法第二十二條第一項第四款之構成要件有間，即難繩
    以該罪責。此外，復查無其他積極証據足資証明被告等有何犯行，應為無罪之諭
    知。
據上論斷，應依刑事訴訟法第三百零一條第一項，判決如主文。
中      華      民      國      八十八      年      十二    月    十六  日
                                    臺灣台中地方法院刑事第七庭
                                        法  官  林郁婷
右正本證明與原本無異。
如不服本判決，應於送達後十日內向本院提出上訴狀 （須附繕本） ，上訴於台灣高
等法院台中分院。
                                        書記官
中      華      民      國      八十八      年      十二    月    十六  日


司法院資訊處製作；財團法人民間司法改革基金會備份。
